臺灣桃園地方法院刑事判決              100年度訴字第558號
公  訴  人  臺灣桃園地方法院檢察署檢察官
被      告  許智瑋
指定辯護人  湯  偉律師
上列被告因違反毒品危害防制條例等案件，經檢察官提起公訴（
99年度偵字第31843號），本院判決如下：
    主  文
許智瑋轉讓第三級毒品，累犯，處有期徒刑伍月，如易科罰金，
以新臺幣壹仟元折算壹日，扣案如附表所示之物均沒收之。
許智瑋其餘被訴部分無罪。
    事  實
一、許智瑋曾因詐欺案件，前經本院以97年度壢簡字第2963號刑
    事簡易判決判處有期徒刑3月確定，甫於民國98年8月5日縮
    刑期滿服刑執行完畢，旋於99年11月10日晚間10時許，在桃
    園縣中壢市○○路與日新路交岔路口附近之7-11便利超商店
    前，本欲供己施用，以新臺幣（下同）400元之代價，原向
    真實姓名年籍不詳但綽號「猴子」、「大哥」之成年男子購
    買毛重約達0.8公克之愷他命1包，嗣於99年11月11日下午3
    時許前之該日某時，接獲友人袁顯明透過電話詢問有無愷他
    命可資提供，詎許智瑋明知愷他命乃政府公告依法不得轉讓
    之第三級毒品，基於轉讓愷他命之犯意，便於該日下午3時
    許，在桃園縣平鎮市○○路南勢二段340號桃園縣立平南國
    民中學對面之7-11便利超商店前，以所購入之原價即400元
    之價格，將其於前晚購得仍未施用之前開愷他命有償轉讓與
    袁顯明，未料袁顯明疏未攜帶金額前往會面，俟許智瑋親手
    交付前開愷他命後，兩人商議轉赴袁顯明位在桃園縣中壢市
    ○○○路931號之居處取款，然許智瑋到達該處卻遭袁顯明
    及袁顯明之友人吳勇京出於他故毆打，而致許智瑋尚未取得
    款項逕自逃離該處，袁顯明、吳勇京即在該處取前開愷他命
    摻入香菸中施用部分殆盡，直迄許智瑋報案遭毆之事，始經
    警員進入該處3樓搜索扣得袁顯明、吳勇京施用所剩如附表
    所示之物，許智瑋於遭警查獲上情後遂對袁顯明表示無庸付
    款。
二、案經桃園縣政府警察局中壢分局報告臺灣桃園地方法院檢察
    署檢察官偵查起訴。
    理  由
壹、證據能力
一、有罪部分之證據
  (一)被告許智瑋於司法警察調查中所為之陳述—
    按刑事訴訟法第100條之1第1項前段所謂「全程連續錄音」
    ，要求司法警察於訊問開始至筆錄制作完成之過程中就訊問
    被告之經過全程錄音，不得於訊問被告完畢、筆錄制作完成
    後才由警員與被告依照筆錄之內容逐字照句錄音（最高法院
    92年度台上字第5904號刑事判決意旨參照）。次按前揭條文
    之立法理由記載「司法警察之詢問筆錄，在訴訟程序中，時
    有被告或辯解非其真意、或辯解遭受刑求，屢遭質疑，為建
    立詢問筆錄之公信力，以擔保程序之合法，所以詢問過程應
    全程連續錄音並錄影，並應於一定期間內妥為保存，偵審機
    關如認為有必要時即可調取勘驗，以期發現真實，並確保自
    白之任意性。」等語，顯示該條之規範目的在於防範警員使
    用不正方法訊問被告以擔保自白之任意性，倘若警員違反訊
    問全程錄音或錄影之規定，除非檢察官提出其他證據證明被
    告於警詢時之自白具備任意性未受影響，諸如提出當時另有
    辯護人或家人在場陪同之證據，否則應認被告遭受不正訊問
    之主張為真，始能貫徹前述立法目的（臺灣高等法院100年
    度上訴字第1783號刑事判決意旨參照）。有關被告主張其於
    警詢時遭受警員命令遵照警員事先繕打完成之筆錄內容逐字
    照唸等節，歷經受命法官於準備程序中當庭勘驗被告之警詢
    錄音帶，呈現「經勘驗該次警詢錄音內容，發現警員與被告
    之對話內容均與筆錄完全吻合、一字不差，在過程中並無警
    員敲打鍵盤、繕打筆錄之敲鍵聲音，且警員與被告知對話過
    程迅速又無停頓，其間更無任何語助詞或一般對話常見之輔
    助用語，顯見被告於錄音過程中是照著已經繕打完成之筆錄
    內容與警員配合錄音對話。」之勘驗結果，此有本院勘驗筆
    錄可佐（見本院訴字卷第25頁背面），復經證人即警詢筆錄
    之制作警員袁志豪於準備程序中證稱：伊與警員陳智勇先行
    共同詢問被告案情，再由伊與陳智勇討論如何載為筆錄內容
    ，伊即依照討論所得繕打筆錄完成，要求被告簽名、按捺指
    印，接著錄音逐字照唸問答等語（見本院訴字卷第26頁背面
    ），承上可知被告之警詢筆錄制作經過—乃警員於制作筆錄
    前先與被告進行溝通詢問，將之繕打完畢後再由被告照稿唸
    誦。觀諸警員於制作筆錄前之詢問過程全未錄音或錄影，以
    致無從檢驗被告於警詢之陳述是否咸與筆錄上載內容相符、
    有無警員施加不正方法之情事，縱使被告自陳未遭警員施以
    不正訊問方法等語（見本院訴字卷第28頁、第29頁），惟其
    尚仍主張筆錄上載內容不符其向警員陳述之言詞、家人於其
    照唸筆錄時已然離去而未在場等語（見本院訴字卷第28頁、
    第29頁），況其於遭解送至臺灣桃園地方法院檢察署接受檢
    察官首次訊問時，面對檢察官質疑其於警詢中坦承販賣或交
    付愷他命之提問，業曾表示警詢筆錄內容不實之主張（見偵
    查卷第67頁），固然證人袁志豪於準備程序中證稱筆錄內容
    係其事先了解被告之意思後繕打等語（見本院訴字卷第27頁
    背面），惟以受命法官勘驗顯現被告實乃毫無情緒迅速照唸
    筆錄內容之問答經過，則被告是否容有足夠時間詳閱警詢筆
    錄內容、是否係為迎合警員令其回答之答案以求盡早脫身等
    節即非無疑，益徵被告辯稱筆錄上載內容不符原先其向警員
    陳述之言詞等情非虛。再以警員於制作警詢筆錄完成後尚知
    補行全程錄音一事，得認制作筆錄前之詢問過程漏未錄音絕
    非出於一時疏失而是刻意規避，警員捨棄錄音重行一問一答
    詢問案情之最易止爭彌補方式不為，反倒責求被告配合錄音
    照唸先行制作完成之筆錄內容，憾使長年未見違法詢問被告
    之陋習畢露，倘若寬採警詢筆錄業已全程配合照唸之錄音內
    容進而遽認可作證據，前揭規定無異形同具文，蓋任何警員
    得以要求被告在錄音或錄影設備前重複照稿唸誦警員繕打內
    容之方式促使原不具任意性之自白取得證據能力，自不待言
    前述規範目的終告喪失。從而，被告既屢主張其於警詢筆錄
    上載不利於己之自白不符其出於任意性之陳述，甚者負責詢
    問被告之警員於詢問過程中洵違全程錄音或錄影之規定，又
    檢察官未能提出其他證據以資證明警詢筆錄上載內容符合被
    告出於任意性之陳述，揆諸前揭說明，應認被告於警詢中所
    為之陳述不具證據能力（臺灣高等法院臺中分院96年度上訴
    字第3176號、臺灣高等法院臺南分院90年度上易字第851號
    、臺灣高等法院高雄分院94年度上訴字第408號刑事判決意
    旨參照）。
  (二)證人袁顯明、吳勇京於偵查中向檢察官所為之陳述—
    次論證人袁顯明、吳勇京於檢察官偵訊中之陳述，固屬被告
    以外之人於審判外之言詞陳述，然經具結在案，且經檢察官
    、辯護人於審理中進行交互詰問補正所含詰問權欠缺之瑕疵
    （見本院訴字卷第57頁至第63頁背面），俾使完足成為合法
    調查之證據，自無不當剝奪被告詰問權之行使（最高法院96
    年度台上字第4064號、95年度台上字第6675號刑事判決意旨
    參照），衡無顯不可信之情況，依刑事訴訟法第159條之1第
    2項規定，得為證據。
  (三)台灣檢驗科技股份有限公司濫用藥物檢驗被告—
    再論台灣檢驗科技股份有限公司濫用藥物檢驗被告，雖屬被
    告以外之人於審判外之書面陳述，但係司法警察機關送請接
    受檢察機關概括囑託之機關鑑定所為書面報告，性質上等同
    檢察官囑託機關為鑑定者，合於刑事訴訟法第208條、第206
    條第1項規定，實符同法第159條第1項所示法定例外得為證
    據之情形（最高法院96年度台上字第2860號刑事判決意旨參
    照），可執為證。
  (四)蒐證照片、扣案如附表所示之物—
    至論蒐證照片，為以機械方式所留存之影像，而與扣案如附
    表所示之物皆屬非供述性證據，便無傳聞法則之適用，又無
    違背法定程序取得之情事，依刑事訴訟法第158條之4反面規
    定，俱有證據能力。
二、無罪部分之證據
    按犯罪事實之認定，乃係據以確定具體刑罰權之基礎，務經
    嚴格之證明，所憑之證據不僅應具證據能力，進且須經合法
    之調查程序，否則不得作為有罪認定之依據，然若法院審理
    之結果，認為不能證明被告犯罪而為無罪之諭知，即無刑事
    訴訟法第154條第2項所謂「應依證據認定」之犯罪事實存在
    ，是以同法第308條前段規定無罪之判決書只須記載主文及
    理由，而其理由之論敘僅須與卷存證據資料相符且與經驗法
    則、論理法則無違即可，所使用之證據亦不以具有證據能力
    者為限，即使不具證據能力之傳聞證據仍非不得資為彈劾證
    據使用，故無罪之判決書無庸就所持證據是否例外具有證據
    能力加以論敘說明（最高法院100年度台上字第2980號刑事
    判決意旨參照）。
貳、有罪認定
一、訊據被告固坦承其於上述時、地遭袁顯明取去原欲供己施用
    之上開愷他命等事實，惟矢口否認有何轉讓愷他命之犯行，
    辯稱：係袁顯明撥打電話問伊有無愷他命，伊已回答沒有，
    實拗不過袁顯明要求先行見面再說，孰料見面即遭袁顯明強
    取置放機車車內之上開愷他命云云。辯護人則為被告辯護：
    有關轉讓上開愷他命之價格、透過電話商議見面交易之經過
    ，證人袁顯明、吳勇京之證詞迭有出入，況且其等所稱賒欠
    之交易過程更與一手交錢、一手交貨之交易習慣不合，顯見
    不利於被告之證詞含有不符事實之瑕疵云云。經查：
  (一)首就「被告前於99年11月10日晚間10時許，在桃園縣中壢市
    ○○路與日新路交岔路口附近之7-11便利超商店前，本欲供
    己施用，以400元之代價，原向一名綽號『猴子』、『大哥
    』之成年男子購買毛重約達0.8公克之愷他命1包，嗣於99年
    11月11日下午3時許前之該日某時，接獲袁顯明透過電話詢
    問有無愷他命可資提供，便於該日下午3時許，在桃園縣立
    平南國民中學對面之7-11便利超商店前，兩人會面商談，而
    後袁顯明取得前開愷他命，兩人旋即轉赴袁顯明位在桃園縣
    中壢市○○○路931號之居處，然被告到達該處卻遭袁顯明
    、吳勇京出於他故毆打致逕逃離該處，袁顯明、吳勇京則在
    該處取前開愷他命摻入香菸中施用部分殆盡，直迄被告報案
    遭毆之事，始經警員進入該處3樓搜索扣得袁顯明、吳勇京
    施用所剩如附表所示之物，被告於遭警查獲後遂對袁顯明表
    示無庸付款」等事實，業據被告於檢察官偵訊、準備程序及
    審理中供陳不諱（見偵查卷第81頁、本院訴字卷第15頁背面
    、第60頁背面、第82頁背面），核與證人袁顯明、吳勇京於
    審理中敘述之情節吻符（見本院訴字卷第58頁、第60頁、第
    61頁至第62頁），復有蒐證照片（見偵查卷第41頁至第43頁
    ）、扣案如附表所示之物為憑，又扣案如附表所示之物經送
    檢驗可知誠含愷他命成分等情，則有台灣檢驗科技股份有限
    公司濫用藥物檢驗被告可證（見偵查卷第87頁至第88頁），
    是此部分事實已堪認定。
  (二)被告及其辯護人雖以上揭情詞置辯，但就「被告係將上開愷
    他命，以所購入之原價即400元之價格，有償轉讓與袁顯明
    ，未料袁顯明疏未攜帶金額前往會面，俟被告親手交付上開
    愷他命後，兩人商議轉赴袁顯明之上址居處取款」等情，資
    有下述證據及推論可佐：
  (1)證人袁顯明於檢察官偵訊、審理中結證：被告於會面時交付
    上開愷他命，約定伊須付出400元作為交易代價，而伊疏未
    帶錢，始偕被告返回上址居處取款等語（見偵查卷第64頁、
    第80頁至第81頁、本院訴字卷第58頁、第59頁及該頁背面）
    。
  (2)證人吳勇京於檢察官偵訊、審理中結證：被告於會面時主動
    交付上開愷他命，尚非袁顯明強搶取得，但袁顯明疏未帶錢
    ，未能當場給付交易代價，被告與袁顯明決定返回袁顯明之
    上址居處取款等語（見偵查卷第64頁、本院訴字卷第61頁至
    第62頁）。
  (3)檢視證人袁顯明、吳勇京之上開證詞，洵就被告與袁顯明原
    曾約定交易價格、被告主動交出上開愷他命、袁顯明從未強
    取、被告同意前往他處之用意係為取款等節互核一致，可昭
    被告乃以原價有償轉讓上開愷他命與袁顯明一節屬實無訛，
    參以被告於審理中供述袁顯明來電即稱欲向被告取得愷他命
    等語（見本院訴字卷第60頁背面、第82頁背面），倘若被告
    不願交付愷他命則其何須攜帶上開愷他命前往赴約？大可拒
    絕赴約不予理會甚至空手赴約，豈容反其道而行攜帶上開愷
    他命赴約徒增任人強取之機會，再衡被告於審理中自陳未將
    上開愷他命先行摻入香菸中等語（見本院訴字卷第83頁），
    又其全未攜帶任何施用器具，若非意欲交付他人，焉能達成
    所辯隨身攜帶上開愷他命供己施用之目的（見本院訴字卷第
    82頁背面）？益徵被告乃將上開愷他命有償轉讓袁顯明至彰
    ，故被告及其辯解人上揭辯解不值採信。進論被告購得上開
    愷他命之代價，細究被告於檢察官偵訊、準備程序及審理中
    對此縱然有時稱以300元購入、有時稱以400元購入而呈未盡
    齊一之陳述（見偵查卷第80頁、本院訴字卷第15頁背面、第
    82頁背面），囿於時間較遠致難清晰記憶被告取得上開愷他
    命之價格，迄今仍無證據可得推翻被告自述之購入價格，依
    照罪疑唯輕原則，當採供詞中最有利於其之事實即認被告乃
    以未低於轉讓價格之400元購得上開愷他命。
  (三)按販賣毒品之所謂販賣行為，係行為人基於營利之目的販入
    或賣出毒品而言，換言之，販賣毒品者主觀上須有營利之意
    圖、客觀上須有販賣之行為始足當之，若始終無營利之意思
    而以原價或低於原價有償讓與他人，難謂成立販賣行為，徒
    得改以轉讓論處（最高法院93年度台上字第1651號、98年度
    台上字第6706號刑事判決意旨參照）。審諸被告於上開時、
    地交付愷他命與袁顯明之舉，固以有償方式為之，然忖被告
    乃以購入上開愷他命之原價轉讓，業經本院詳敘論斷如前所
    載，被告既無自行從中賺取價差，不得單以被告轉讓愷他命
    之事實驟認被告存有轉售牟利之營利意圖，且由證人袁顯明
    於檢察官偵訊中結證：原本透過電話係向被告要求拿取愷他
    命多包，惟被告只將僅存之上開愷他命交付與伊等語（見偵
    查卷第80頁），尚非難以理解被告乃為顧及其與袁顯明之交
    誼方始無奈轉讓原欲供己施用之上開愷他命等情，現仍無法
    排除其他有利於被告之合理可能，不能逕以證人袁顯明於檢
    察官偵訊、審理中所使用「販賣」或「購買」之詞彙推出被
    告必係基於營利之意思或定有利得之結論，何況被告不無本
    著轉讓上開愷他命以求打發袁顯明避免不斷受擾而未從中獲
    利之心態，再觀被告未遭查獲持有大量愷他命一節，可見咸
    無積極證據得以認定被告必係具有販賣之意圖，礙難論以販
    賣第三級毒品罪相繩。
  (四)綜上所述，被告及其辯護人所辯無非推諉矯飾之詞，本案被
    告被訴轉讓愷他命部分之事證臻達明確，被告該等犯行實堪
    認定，應予依法論科。
二、觀諸愷他命乃毒品危害防制條例第2條第2項第3款所列管之
    第三級毒品，是核被告所為，係犯毒品危害防制條例第8條
    第3項轉讓第三級毒品罪。被告於轉讓賣愷前持有愷他命之
    舉，歷經證人袁顯明於審理中證稱被告所轉讓之上開愷他命
    毛重約達0.8公克等語（見本院訴字卷第58頁），悉昭被告
    所持有之愷他命純質淨重未達毒品危害防制條例第11條第5
    項所定須受處罰之20公克標準，則其持有愷他命部分自不成
    罪。被告身負如事實欄所載之犯罪科刑及執行完畢紀錄，附
    有臺灣高等法院被告前案紀錄表可考，其受徒刑之執行完畢
    後，仍於5年以內故意再犯本案有期徒刑以上之罪，為累犯
    ，依刑法第47條第1項規定，加重其刑。爰審酌被告年歲猶
    淺，自制能力稍弱難以抵抗友人誘說，進而漠視毒品氾濫之
    危害性，斟念其所轉讓愷他命之價格、數量非鉅，兼衡其之
    智識程度及生活狀況等一切情狀，量處如主文所示之刑，併
    予諭知易科罰金之折算標準。按毒品危害防制條例對轉讓第
    三級毒品之沒收，未見特別規定，行為若認構成犯罪，毒品
    便屬不受法律保護之違禁物，應即回歸刑法適用，依刑法有
    關違禁物之規定加以沒收（最高法院96年度台上字第884號
    、95年度台上字第911號刑事判決意旨參照）。究諸扣案如
    附表所示之物，誠含愷他命成分，況於檢驗時盡皆無法完全
    剝離，顯示包裝袋、香菸各與愷他命尚具難以析離之關係，
    分別將之視同毒品，揆以前揭最高法院見解，洵屬違禁物，
    依刑法第38條第1項第1款規定，一概宣告沒收之，至論鑑驗
    耗用之愷他命既告滅失，無庸贅加宣告沒收。
、無罪諭知
一、公訴意旨另以：被告基於販賣愷他命牟利之犯意，曾於99年
    11月9日晚間11時許，在桃園縣中壢市○○路上某處之網路
    咖啡店店內，以300元之價格，販賣愷他命1包與袁顯明，因
    認被告就此部分更涉毒品危害防制條例第4條第3項販賣第三
    級毒品罪嫌云云。
二、按犯罪事實應依證據認定之，無證據不得認定犯罪事實，不
    能證明被告犯罪者，應諭知無罪之判決，刑事訴訟法第154
    條第2項、第301條第1項分別定有明文。又事實之認定應憑
    證據，若不能發現相當證據或證據不足以證明，自不能以推
    測或擬制之方法作為裁判基礎（最高法院40年台上字第86號
    判例意旨參照）。次按刑事訴訟法第161條第1項規定：「檢
    察官就被告犯罪事實，應負舉證責任，並指出證明之方法。
    」觀以前開條文立法理由：「為確實促使檢察官負舉證責任
    及防止濫行起訴，…檢察官對於被告之犯罪事實，自應負提
    出證據及說明之實質責任。」可知，公訴案件犯罪證據之蒐
    集、提起公訴後對犯罪事實之舉證責任與指出證明之方法，
    均屬公訴人之職責，原則上法院僅於當事人之主張及舉證範
    圍內進行調查證據，其經法定程序調查證據之結果，認已足
    以證明犯罪事實時，始得為犯罪事實之認定，若其為訴訟上
    之證明，於通常一般人仍有合理之懷疑存在，尚未達於可確
    信其真實之程度者，在該合理懷疑尚未剔除前，自不能為有
    罪之認定，則法院不得以偵查機關關於某種犯罪之調查不易
    ，即放棄上開原則之堅持，致有違背刑事訴訟無罪推定及嚴
    格證明之原則，是倘檢察官所提出之證據，不足為被告有罪
    之積極證明，或其指出證明之方法，無法說服法院以形成被
    告有罪之心證，基於無罪推定之原則，自應為被告無罪判決
    之諭知（最高法院92年台上字第128號判例、94年度台上字
    第2033號刑事判決意旨參照）。
三、公訴意旨認為被告另尚涉有上述犯行，無非係以被告供陳收
    取上開金額之自白、證人袁顯明與吳勇京證稱被告交付愷他
    命進且取得上開金額之言詞為其主要論據。惟查：
  (一)按施用毒品者所稱向某人購買毒品之供述，須有補強證據以
    擔保供述之真實性，良以施用毒品者供述之憑信性本不及於
    一般人，俾使貫徹刑事訴訟無罪推定及嚴格證明之基本原則
    ，所謂補強證據乃指其他證明施用毒品者所言毒品交易此一
    供述真實性之相關證據而言，必與施用毒品者關於毒品交易
    之供述具備相當程度之關連性，足使一般人對施用毒品者關
    於毒品交易之供述要無合理懷疑存在而得確信其為真實者方
    是（最高法院94年度台上字第2033號刑事判決意旨參照）。
    次按接受施用毒品者之委託，代向販售毒品者購買毒品後交
    付委託人以供施用並取價款，乃為幫助施用，若受販售毒品
    者之委託，轉將毒品交付買受人並取價款，則係共同販賣，
    兩者同具先向毒販取得毒品後交付買受人並取價款之行為外
    觀，但因行為人主觀上究與販售者抑或買受人間存有犯意聯
    絡而異行為責任，前者係受施用者委託，意在便利、助益施
    用，即與施用毒品者間存有犯意聯絡，後者乃與販售者間存
    有犯意聯絡自明（最高法院100年度台上字第3692號刑事判
    決意旨參照）。
  (二)遍閱證人袁顯明於警詢、檢察官偵訊及審理中雖稱係向被告
    購買愷他命等情（見偵查卷第22頁、第64頁、第80頁、本院
    訴字卷第57頁背面至第59頁），然觀諸證人袁顯明自為警查
    獲時起迄今，其於歷次警詢、檢察官偵訊及審理中就有關愷
    他命之取得來源、交易金額之數額及給付對象等項均為前後
    不一之陳述—(1)於警詢中乃稱：係以300元之價格，逕向被
    告購買愷他命云云（見偵查卷第22頁）；(2)於檢察官第一次
    偵訊中仍稱：係以300元之價格，逕向被告購買愷他命云云
    （見偵查卷第64頁）；(3)於檢察官第二次偵訊中改稱：係以
    300之價格，透過被告而向被告之另名友人購買愷他命，伊
    將金錢交付被告，忘了乃由被告或由該名友人交付愷他命與
    伊（見偵查卷第80頁）；(4)於檢察官第二次偵訊中又稱：係
    由該名友人交付愷他命與伊云云（見偵查卷第81頁）；(5)於
    審理中改稱：忘了係以300元或350元之價格，乃向該名友人
    購買愷他命，而由被告居中收取價款、交付毒品，該名友人
    僅只遠眺未曾接近交易現場云云（見本院訴字卷第57頁背面
    ）；(6)於審理中又稱：購買愷他命之交易對象係被告而非該
    名友人云云（見本院訴字卷第58頁背面）；(7)於審理中再稱
    ：乃向該名友人購買愷他命，該名友人身處交易現場，且由
    該名友人自行交付愷他命與伊，忘了係由被告或由該名友人
    收取價款云云（見本院訴字卷第59頁）。
  (三)次析證人吳勇京於警詢、檢察官偵訊及審理中固稱其有目擊
    袁顯明以300元向被告購買愷他命等情（見偵查卷第28頁、
    第80頁、本院訴字卷第61頁），惟念證人吳勇京尚非毒品交
    易之任何一方，對於毒品之來源、交易之對象甚至被告係受
    施用毒品者袁顯明之委託或受販售毒品者該名友人之委託等
    項攸關是否構成販賣之要件，自無深諳其中曲折之理，又證
    人吳勇京於審理中承認未加注意聞聽袁顯明取得愷他命之交
    易過程等語（見本院訴字卷第61頁），更令證詞之確聞確見
    性降低，遂難率爾採納證人吳勇京所述有別於親身交易者即
    證人袁顯明上開情詞之言詞執為不利於被告之認定。
  (四)有關「袁顯明透過電話聯繫被告，委託被告介紹販售毒品之
    友人以供袁顯明購入愷他命，被告乃受袁顯明之委託，先係
    洽詢該名友人是否願意販售、嗣則偕同該名友人前往會面，
    被告已向袁顯明表示所交付之愷他命係由該名友人提供，並
    由被告收取價款」等事實，既經證人袁顯明於審理時結證明
    確（見本院訴字卷第58頁背面），斯情如果無訛，核以被告
    接受施用毒品者之委託代將毒品交付委託人以供施用並取價
    款等情，揆諸上揭最高法院見解，乃為幫助施用，不無斟酌
    研求是否仍屬販賣行為之疑義，何況幫助施用愷他命之舉委
    無成立犯罪之餘地，從而無法排除此一有利於被告之合理可
    能，且無佐證可得論斷上開關於毒品來源之證述何者為真，
    別無相關之補強證據，自難僅憑證人袁顯明上開顯有瑕疵之
    證述遽認被告有何販賣愷他命之犯行。
四、綜上所述，本案被告被訴販賣愷他命部分難認公訴人善盡舉
    證及說明之責任，無從說服本院形成被告就此部分有罪之心
    證，基於無罪推定之原則，尤難單執被告交付愷他命之行為
    驟加推測主觀牟利之意圖進而作為認定被告犯罪事實之依據
    。此外，本院復查無其他積極證據足資證明被告涉有公訴人
    所指之此部分犯行，因認不能證明被告犯罪，應為此部分無
    罪之諭知。
據上論斷，應依刑事訴訟法第299條第1項前段、第301條第1項前
段，毒品危害防制條例第8條第3項，刑法第11條前段、第47條第
1項、第41條第1項前段、第38條第1項第1款，判決如主文。
本案經檢察官陳詩詩到庭執行職務。
中    華    民    國   100    年    12    月    2     日
                  刑事第一庭  審判長法  官  謝順輝
                                    法  官  林虹翔
                                    法  官  俞力華
以上正本證明與原本無異。
如不服本判決應於收受判決後10日內向本院提出上訴書狀，並應
敘述具體理由。其未敘述上訴理由者，應於上訴期間屆滿後20日
內向本院補提理由書( 均須按他造當事人之人數附繕本) 「切勿
逕送上級法院」。
                                    書記官  資念婷
中    華    民    國   100    年    12    月    5     日
附表：本院諭知沒收之扣案物
┌──┬─────────┬──┬──────────────────┐
│編號│品              名│數量│備                                註│
├──┼─────────┼──┼──────────────────┤
│ (1) │內含愷他命之殘渣袋│ 1包│證人袁顯明、吳勇京於審理中一致結證：│
│    │                  │    │此乃係取被告所轉讓之上開愷他命將之摻│
│    │                  │    │入香菸後所遺之剩餘殘渣袋（見本院訴字│
│    │                  │    │卷第60頁、第62頁）。                │
├──┼─────────┼──┼──────────────────┤
│ (2) │摻有愷他命之香菸  │ 1支│證人袁顯明、吳勇京於審理中一致結證：│
│    │                  │    │此乃係取被告所轉讓之上開愷他命將之摻│
│    │                  │    │入香菸後所遺之尚未施用菸捲（見本院訴│
│    │                  │    │字卷第60頁、第62頁）。              │
└──┴─────────┴──┴──────────────────┘
附錄本案論罪科刑法條
毒品危害防制條例第8條
（轉讓毒品罪）
轉讓第一級毒品者，處1年以上7年以下有期徒刑，得併科新臺幣
100萬元以下罰金。
轉讓第二級毒品者，處6月以上5年以下有期徒刑，得併科新臺幣
70萬元以下罰金。
轉讓第三級毒品者，處3年以下有期徒刑，得併科新臺幣30萬元
以下罰金。
轉讓第四級毒品者，處1年以下有期徒刑，得併科新臺幣10萬元
以下罰金。
前4項之未遂犯罰之。
轉讓毒品達一定數量者，加重其刑至二分之一，其標準由行政院
定之。